【裁判字號】    90,交聲,354
【裁判日期】    900821
【裁判案由】    違反道路交通管理處罰條例聲明異議
【裁判全文】
臺灣臺北地方法院交通事件裁定          九十年度交聲字第三五四號
    異議人即
    受處分人    甲○○
右列受處分人因違反道路交通管理處罰條例案件，對於臺北市交通事件裁決所於中華
民國九十年二月二十六日所為之處分（原處分案號：北市裁三字第駕裁二二－ＡＭ0
000000號），聲明異議，本院裁定如左：
        主      文
原處分撤銷。
甲○○不罰。
        理      由
一、按汽車駕駛人停車時，有不緊靠道路右側停車者，處新台幣（下同）六百元以上
    一千二百元以下罰鍰，行為時道路交通管理處罰條例第五十六條第一項第六款固
    定有明文。惟所謂「臨時停車」乃指車輛因上、下人、客，裝卸物品，其引擎未
    熄火，停止時間未滿三分鐘，保持立即行駛之狀態而言；所謂「停車」乃指車輛
    停放於道路兩側或停車場所，而不立即行駛者，分別為道路交通管理處罰條例第
    三條第九款、第十款定有明文；故違反行為時道路交通管理處罰條例第五十六條
    第一項第六款之規定者，須以違規者不緊靠道路右側停放，而不立即行駛者，始
    足當之，若係臨時停車而不緊靠道路右側，尚與該條項款要件不合。
二、本件原處分機關認受處分人即異議人甲○○於民國八十九年八月二十六日晚上十
    一時十九分許，將車號ＤＹ－一０八五號自用小客車，併排停放在台北市○○路
    上而不緊靠道路右側停車，為台北市政府警察局中山分局長春路派出所警員乙○
    ○以拍照方式採證，並以受處分人有違反行為時道路交通管理處罰條例第五十六
    條第一項第六款規定之行為掣單舉發。嗣受處分人於應到案日期後始申訴，原處
    分機關函請舉發機關調查結果，仍認受處分人有上開違規行為，乃依行為時道路
    交通管理處罰條例第五十六條第一項第六款規定從重裁處受處分人一千二百元罰
    鍰。
三、訊據受處分人堅決否認有右開違規行為，辯稱：當時在長春路口準備停進停車格
    ，有踩煞車燈，人就在車上，當時緩慢行進準備停車，並沒有併排停車等語，經
    查：證人舉發警員乙○○到庭證稱：依違規照片顯示，當時受處分人有踩煞車燈
    ，人應該還在車上，所以，應該舉發道路交通管理處罰條例第五十五條臨時停車
    而非同條例五十六條停車等語，參諸卷附舉發照片顯示受處分人所有右開ＤＹ－
    一０八五號自用小客車之右側有一輛ＡＩ－六六二二號自用小客車停放於路旁，
    故右開車輛確實有未緊靠道路右側停放之行為，然因違規照片亦顯示右開車輛亮
    有明顯之煞車燈，衡情受處分人違規當時應係在駕駛座上踩著煞車燈且引擎未熄
    火而屬臨時停車所致，互核所證及照片，堪認受處分人所辯，尚非不可採信。按
    汽車駕駛人，臨時停車有不緊靠道路右側停車者，處三百元以上六百元以下罰鍰
    ，行為時道路交通管理處罰條例第五十五條第四款定有明文；而汽車駕駛人停車
    時，有不緊靠道路右側停車者，處六百元以上一千二百元以下罰鍰，同條例第五
    十六條第一項第六款亦定有明文，上開二條款之不同在於臨時停車與停車之區別
    ；本件受處分人違規當時引擎既未熄火，且受處分人尚在駕駛座上踩著煞車燈，
    保持立即可行駛之狀態，依首開說明，本件受處分人應係不緊靠道路右側臨時停
    車而非停車，原處分機關、舉發機關均未審及此，遽以受處分人有不緊靠道路右
    側停車之違規行為，依行為時道路交通管理處罰條例第五十六條第一項第六款之
    規定，裁處受處分人一千二百元罰鍰，而未援引道路交通管理處罰條例第五十五
    條第四款之規定逕予舉發、裁罰，自有違誤，且縱或受處分人有不緊靠道路右側
    臨時停車之違規行為，在依法完成舉發程序之前，亦無從加以裁處。是以，本件
    舉發機關、原處分機關適用法規未洽，原處分顯有違誤。從而，本件異議尚非無
    理由，自應由本院將原處分撤銷，改諭知受處分人不罰，以資適法。
四、據上論斷，應依道路交通案件處理辦法第二十條前段，裁定如主文。
中      華      民      國    九十      年      八      月    二十一    日
                          臺灣臺北地方法院交通法庭
                                  法  官  李  麗  玲
右正本證明與原本無異。
如不服本裁定，應於裁定送達後五日內向本院提出抗告狀。
                                  書記官  江  虹  儀
中      華      民      國    九十     年       八      月    二十一    日


司法院資訊處製作；財團法人民間司法改革基金會備份。
